【裁判字號】    88,易,3164
【裁判日期】    890104
【裁判案由】    傷害
【裁判全文】
臺灣臺北地方法院刑事判決                        八十八年度易字第三一六四號
    公  訴  人  臺灣臺北地方法院檢察署檢察官
    被      告  甲○○
右列被告因傷害案件，經檢察官提起公訴（八十八年度偵字第二○三八五號），本院
判決如左：
    主  文
甲○○傷害人之身體，處拘役壹拾伍日，如易科罰金，以參佰元折算壹日，緩刑三年
。
    事  實
一、甲○○於民國（下同）八十八年三月三日（起訴書誤載為三月二十日）下午八時
    三十分許，在臺北市○○路五十四號國宅社區大廳，因閱讀公用報紙一事與糕從
    森發生爭執，竟基於傷害人身體之故意，持大廳內國民住宅處所有之鋁製報夾與
    執木製報夾之糕從森互毆（糕從森傷害部分業經本院以八十八年易字第一二八二
    號判處拘役三十日在案），致糕從森因之受有左前臂擦傷三公分×○‧五公分之
    傷害。
二、案經糕從森訴由臺灣臺北地方法院檢察署檢察官偵查起訴。
    理  由
一、訊據被告甲○○對於右揭時、地與告訴人糕從森因閱報發生爭執之事實坦承不諱
    ，惟矢口否認有何毆打告訴人之犯行，辯稱：案發當時，現場僅伊與告訴人在場
    ，無何第三者目睹經過，伊遭告訴人持報夾毆打致身體多處受傷，然絕無持鋁製
    報夾與告訴人互毆之情事，且自案發日起至告訴人提起告訴日止，已逾六個月之
    告訴期間，告訴人非合法告訴云云。經查，右揭被告與告訴人互毆成傷之事實，
    業據告訴人於偵審中指訴綦詳，核與證人即現場目擊者蔡培智於偵查時證稱：「
    （問：八十八年三月三日晚上有看到糕從森、甲○○發生衝突情形？）我本來在
    睡覺，被他們吵架聲吵醒，醒來後，看到他們二人在打架，糕從森說甲○○先打
    他」、「（問：有無看到甲○○打糕從森？）我醒來時看到他們二人在對打。李
    某拿鋁製報夾，糕某拿木製報夾，糕某打李某的頭部打流血了。李某打糕某的背
    部、手臂」、「（問：你到底有無看到李某打糕某？）我本來在睡覺，醒來時看
    到二人在對打，李某的頭被打破以後，就不打了」（見偵查卷第三十二頁反面、
    第三十三頁正面），及於本院民事庭證述：「（問：當天何人先動手打人？）當
    時我在睡覺，聽到他們二人吵架，我看到甲○○先動手打人，當時我睡得迷迷糊
    糊，起來時他們已經打起來了」（見本院八十八年度訴字第二六三七號民事通常
    訴訟程序第一審八十八年九月二日言詞辯論筆錄）等語之情節相符。復查，案發
    時現場除被告及告訴人二人外，確尚有蔡培智在場一節，觀諸被告於偵查中供認
    ：「我頭被打破了才大叫，蔡培智才被我的叫聲叫醒的」（見偵查卷第三十二頁
    反面、第三十三頁正面）、「蔡培智有時也說些真話：『當時我在睡覺，聽到他
    們二人吵罵』，這句話可見訴字二六三七號民事判決書第四頁第一行下半段，復
    又稱：『當時我睡得迷迷糊糊的，起來時他們已經打起來了』這些話，請參見該
    判決書『第四頁第五行』」（見偵查卷第三十六頁刑事補陳狀第九行至第十二行
    ）等語，及本院調查時坦承：「彼時坐在椅子上睡覺的蔡培智經我大聲高叫，一
    場好夢由我驚醒，他也起身立即喊道你們不要吵啦，你們不必打了」（見被告八
    十八年十二月八日刑事答辯狀第四十一行、四十二行）等語在卷，甚明。被告辯
    稱未予告訴人互毆云云，尚無足採。被告於本院審理時翻異前詞，改辯稱案發當
    時，現場僅伊與告訴人二人，無何第三者在場云云，核與卷附事證資料不合，應
    係臨訟矯飾之詞，尚難憑採。此外，並有臺北市立和平醫院八十八年三月六日出
    具之診斷證明書、鋁製報夾照片及本院八十八年度易字第一二八二號判決書等件
    （見偵查卷第三、四、五頁）在卷足憑。本件事證明確，被告犯行堪以認定，應
    予依法論科。
二、按告訴乃論之罪，其告訴應自得為告訴之人知悉犯人之時起，於六個月內為之，
    刑事訴訟法第二百三十七條第一項定有明文。查告訴人糕從森於八十八年九月二
    日下午已向臺灣臺北地方法院檢察署提起本件刑事告訴，距知悉犯人之案發時間
    八十八年三月三日下午八時三十分，尚未逾六個月之告訴期間，有偵查卷附刑事
    告訴狀之臺灣臺北地方法院檢察署收文戳印足憑（見偵查卷第一頁），告訴人之
    告訴係屬合法有效，合先敘明。核被告甲○○所為，係犯刑法第二百七十七條第
    一項之普通傷害罪。爰審酌被告之犯罪動機、目的、手段，其智識程度、告訴人
    所受之傷害程度，及犯罪後態度等一切情狀，量處如主文所示之刑，並諭知易科
    罰金之折算標準。第查被告前未曾受有期徒刑以上刑之宣告，有卷附臺灣高等法
    院檢察署刑案紀錄簡覆表可按，且被告年事已高，為中度肢障之人，復經本院當
    庭勘驗其殘障證明正本並載明筆錄無訛，經此起訴審判程序，當知所警惕，信無
    再犯之虞，本院認所宣告之刑，以暫不執行為適當，併諭知緩刑三年之宣告，以
    啟自新。
據上論斷，應依刑事訴訟法第二百九十九條第一項前段，刑法第二百七十七條第一項
、第四十一條、第七十四條第一款，罰金罰鍰提高標準條例第一條前段、第二條，判
決如主文。
本案經檢察官吳春麗到庭執行職務
中    華    民    國      八十九      年       一       月      四      日
                                      臺灣臺北地方法院刑事第六庭
                                          法  官  吳  秋  宏
右正本證明與原本無異
如不服本判決應於送達後十日內向本院提出上訴狀
                                          書記官  孫  佩  琳
中    華    民    國      八十九      年        一      月      七      日
論罪科刑法條全文：
刑法第二百七十七條第一項
傷害人之身體或健康者，處三年以下有期徒刑，拘役或一千元以下罰金。


司法院資訊處製作；財團法人民間司法改革基金會備份。
